臺灣屏東地方法院刑事判決　　　　　　　110年度訴字第346號
公　訴　人　臺灣屏東地方檢察署檢察官
被　　　告　陳宗



選任辯護人　徐萍萍律師（法扶律師）
　　　　　　蔡晉祐律師（法扶律師）
　　　　　　蔡祥銘律師（法扶律師）
被　　　告　潘韋竣


選任辯護人　王聖傑律師
　　　　　　陳柏任律師
上列被告因違反毒品危害防制條例等案件，經檢察官提起公訴（
110 年度偵字第2789號、110 年度偵字第3046號、110 年度偵字
第4240號、110 年度偵字第5652號）及移送併辦（110 年度偵字
第7732號），本院判決如下：
    主  文
陳宗犯如附表一所示之罪，各處如附表一「主文及宣告刑」欄
所示之刑及沒收。又犯偽證罪，處有期徒刑參月。應執行有期徒
刑貳年肆月。
潘韋竣犯如附表一所示之罪，各處如附表一「主文及宣告刑」欄
所示之刑及沒收。應執行有期徒刑捌年陸月。
    事  實
一、陳宗及潘韋竣均明知4-甲基甲基卡西酮（即4-methylmeth
    cathinone 、Mephedrone、4-MMC ）係毒品危害防制條例所
    列管之第三級毒品，依法不得販賣、意圖販賣而持有，竟共
    同意圖營利，基於販賣第三級毒品之犯意聯絡，約定每包毒
    品由潘韋竣取得新臺幣（下同）350 元之報酬，超出部分則
    由陳宗朋分，再由潘韋竣分別於民國110 年3 月8 日晚上
    某時許、同年3 月9 日晚上8 時許，在址設屏東縣○○鎮○
    ○路00號明日之星KTV 前方之「藍語挾娃娃機」店內，各交
    付10包含有上開毒品成分之咖啡包予陳宗後，由陳宗自
    尋買家，陳宗即分別於如附表一所示之時間及地點，以如
    附表一所示之方式及價格，販賣第三級毒品予如附表一所示
    之對象。嗣因如附表一編號2 所示之對象為員警喬裝之買家
    ，於交易當場以現行犯逮捕陳宗，並扣得如附表二所示之
    物，該次販毒犯行因而未遂，始查悉上情。
二、陳宗另於110 年4 月15日下午3 時11分許在臺灣屏東地方
    檢察署檢察官訊問時，以證人身分，就上開販毒案件關於共
    犯參與情節之重要事項，具結而為虛偽陳述，證稱：我的上
    手係臉書上之潘知情，但非庭上之潘韋竣；又潘韋竣交付之
    毒品咖啡包1 批已在我與員警交易前掉了，我是跟另外一個
    瘦子取貨交易毒品等語，足以影響刑事案件偵查之正確性。
三、案經屏東縣政府警察局屏東分局報告暨臺灣屏東地方檢察署
    檢察官自動檢舉偵查起訴及移送併辦。
    理  由                                                  
壹、證據能力部分
一、按刑事偵查技術上所謂「陷害教唆」，係指行為人原不具犯
    罪之故意，純因司法警察之設計教唆，始萌生犯意，而實行
    犯罪構成要件之行為者而言。因係以引誘或教唆犯罪之不正
    當手段，使原無犯罪故意之人萌生犯意而實行犯罪行為，再
    蒐集犯罪證據，予以逮捕偵辦（又稱「創造犯意型之誘捕偵
    查」）。其手段顯然違反憲法對於基本人權之保障，且已逾
    越偵查犯罪之必要程度，對於公共利益之維護並無意義，因
    此所取得之證據資料，應不具有證據能力。至俗稱之「釣魚
    偵查」，則指對於原已犯罪或具有犯罪故意之人，以設計引
    誘之方式，使其暴露犯罪事證，而加以逮捕或偵辦者而言（
    又稱「提供機會型之誘捕偵查」）。此之所謂「釣魚偵查」
    純屬偵查犯罪技巧之範疇，並未違反憲法對於基本人權之保
    障，且於公共利益之維護有其必要性，故依「釣魚偵查」方
    式所蒐集之證據資料，非無證據能力（最高法院110 年度台
    上字第3956號判決意旨參照）。查被告2 人為販賣毒品以牟
    利，在TIKTOK抖音軟體平台之公開留言區刊登販賣第三級毒
    品咖啡包之訊息後，員警因執行網路巡邏勤務，始發現上開
    訊息，為蒐證目的乃佯裝購毒者向被告陳宗購買上開毒品
    咖啡包以求人贓俱獲等情，為被告陳宗所自承（見屏東地
    檢110 年度偵字第2789號卷，下稱偵一卷，第11頁至第21頁
    、181 頁至第182 頁、本院卷第151 頁），並有上開毒品咖
    啡包刊登訊息截圖照片9 張（見偵一卷第67頁至第75頁）、
    員警與被告陳宗之LINE通訊軟體對話截圖照片24張（見偵
    一卷第77頁至第99頁）在卷可查，可知被告2 人自始即有共
    同販賣第三級毒品之意，並非因員警唆使始萌生犯意，員警
    之行為充其量僅為「提供機會型之誘捕偵查」，以使被告2
    人暴露其犯罪事證，揆諸上開說明，尚無違背法定程序之情
    事，所取得之證據資料，自有證據能力，合先敘明。
二、本判決下列所引用被告以外之人於審判外所為之供述證據，
    檢察官、被告2 人及其辯護人於本院審理時均同意有證據能
    力（見本院卷第330 頁），本院審酌上開證據資料作成時之
    情況，尚無違法不當及證明力明顯過低之瑕疵，而認為以之
    作為證據應屬適當，依刑事訴訟法第159 條之5 第1 項規定
    ，均有證據能力。至其餘認定本案犯罪事實之非供述證據，
    亦查無違反法定程序取得之情，依刑事訴訟法第158 條之4
    規定反面解釋，亦有證據能力。
貳、實體部分
一、認定事實所憑之證據及理由：
（一）上揭事實，業據被告2 人於本院準備程序及審理時均坦承
      不諱且互核一致（見本院卷第151 頁、第237 頁、第330
      頁），核與證人即喬裝員警翁順天於偵查中之證述（見偵
      一卷第183 頁）、證人即購毒者高苡宸於警詢及偵查中之
      證述（見偵一卷第355 頁至第356 頁、第420 頁至第421
      頁）均大致相符，並有車牌號碼000-000 號重型機車之車
      輛詳細資料報表1 份（見偵一卷第29頁）、屏東縣政府警
      察局搜索扣押筆錄暨扣押物品目錄表1 份（見偵一卷第31
      頁至第43頁）、110 年3 月9 日與員警聯繫販賣毒品之通
      訊譯文1 份（見偵一卷第65頁）、TIKTOK抖音軟體平台之
      刊登訊息及對話截圖照片9 張（見偵一卷第67頁至第75頁
      ）、員警與被告陳宗之LINE通訊軟體對話截圖照片24張
      （見偵一卷第77頁至第99頁）、現場及查扣照片共18張（
      見偵一卷第101 頁至第117 頁）、被告2 人間之Messenge
      r 通訊軟體對話紀錄截圖照片15張（見偵卷第147 頁至第
      157 頁）、高雄市立凱旋醫院110 年4 月12日高市凱醫驗
      字第67956 號濫用藥物成品檢驗鑑定書1 份（見偵一卷第
      237 頁）、監視器擷取畫面8張（見偵一卷第319 頁至第
      327 頁）、被告陳宗與證人高苡宸之Messenger 軟體對
      話紀錄截圖照片13張（見偵一卷第361 頁至第373 頁）等
      件在卷可稽，足認被告2 人之任意性自白與事實相符，堪
      以採信。
（二）又被告陳宗於本院準備程序及訊問時供稱：我賣給高苡
      宸的部分每包可以分得新臺幣（下同）50元的利潤，且我
      已經取得這部分之報酬；而賣給警察的部分是跟潘韋竣談
      妥他拿350 元，超過的部分歸我等語（見本院卷第151 頁
      、第200 頁、第277 頁），被告潘韋竣明知此情，則被告
      2 人主觀上對於販賣第三級毒品有犯意聯絡，而由被告潘
      韋竣無償提供被告陳宗毒品咖啡包後持以販賣，足見被
      告陳宗取得販毒所得並未付出任何成本，而純屬獲利，
      堪認被告陳宗主觀上有營利之意圖甚明，是被告2 人共
      同意圖營利而販毒之行為，應可認定。
（三）綜上所述，本案事證明確，被告2 人所為犯行均堪以認定
      ，應予依法論科。
二、論罪科刑：
（一）按4-甲基甲基卡西酮（即4-methylmethcathinone 、Meph
      edrone、4-MMC ）屬毒品危害防制條例第2 條第2 項第3
      款所列管之第三級毒品，禁止非法持有、販賣。是核被告
      2 人就犯罪事實欄一即如附表一編號1 所為，均係犯毒品
      危害防制條例第4 條第3 項之販賣第三級毒品罪；就犯罪
      事實欄一即如附表一編號2 所為，則均係犯毒品危害防制
      條例第4 條第6 項、第3 項之販賣第三級毒品未遂罪；而
      陳宗就犯罪事實二所為，另係犯刑法第168 條之偽證罪
      。被告2 人販賣第三級毒品前意圖販賣而持有第三級毒品
      之低度行為，均為其販賣之高度行為所吸收，不另論罪。
（二）被告陳宗及潘韋竣就如附表一編號1 、2 所示犯行，有
      犯意聯絡及行為分擔，依刑法第28條規定，應論以共同正
      犯。又被告陳宗就如附表一所示各次販賣第三級毒品及
      上開偽證等犯行；被告潘韋竣就如附表一所示各次犯行，
      犯意各別，行為互殊，均應予分論併罰。
（三）刑之加重、減輕事由：
    1.被告2 人就如附表一編號2 所示犯行，已著手販賣第三級
      毒品犯罪之實施，惟因喬裝買家之員警欠缺購買真意而未
      能完成交易，為未遂犯，均依刑法第25條第2 項規定，按
      既遂之刑減輕。
    2.毒品危害防制條例第17條第2 項：
    ⑴被告陳宗於偵查、本院準備程序及審理時均自白犯罪（
      見偵一卷第13頁、第468 頁、本院卷第151 頁、第330 頁
      ），檢察官亦當庭表示對被告陳宗有上開減刑規定適用
      不爭執（見本院卷第329 頁），自應依毒品危害防制條例
      第17條第2項減輕其刑。
    ⑵被告潘韋竣固於本院準備程序及審理時自白犯罪，已如前
      述。惟按毒品危害防制條例第17條第2 項規定：「犯第4
      條至第8 條之罪於偵查及審判中均自白者，減輕其刑。」
      此所謂「自白」，係指對自己之犯罪事實全部或主要部分
      為肯定供述之意，倘被告僅承認有幫助犯之行為分擔，因
      仍與正犯之核心參與者不同，應認被告就主要犯罪事實並
      未坦承，自不符合「自白」之要件，而無毒品危害防制條
      例第17條第2 項減刑規定之適用（最高法院108 年度台上
      字第3640號判決意旨參照）。經查：
    ①被告潘韋竣就如附表一編號1 所示之犯行，因購毒者高苡
      宸於110 年4 月26日始被查獲，故檢察官係於110 年6 月
      15日訊問被告潘韋竣時始提及其此部分之犯行，然被告潘
      韋竣於該次訊問中供稱：我給陳宗的毒品咖啡包不是他
      賣的那種，我不知道他哪天被抓，是檢察官開庭我才知道
      ；我是叫他不要賣毒品等語（見偵一卷第469 頁），顯未
      就其如附表一編號1 所示之犯行自白。
    ②又其如附表一編號2 所示之犯行，被告潘韋竣之辯護人固
      為其辯護稱：被告潘韋竣已於110 年4 月15日羈押訊問筆
      錄中供稱「我承認」，依最高法院實務見解，羈押中的自
      白也是偵查中的自白等語（見本院卷第331 頁），然被告
      潘韋竣於110 年4 月15日本院訊問時係供稱：我承認羈押
      聲請書所載之犯罪事實；一開始沒有和陳宗共同販賣毒
      品，一開始是3 月9 日晚上8 點多，我拿一綑毒品咖啡包
      給他，我一開始拿給他時知道陳宗在販賣毒品，我沒有
      要跟他一起賣的意思等語（見本院110 年度聲羈字第81號
      卷，下稱本院聲羈卷，第22頁），可知被告潘韋竣雖先口
      出「我承認」三個字，而後隨即補充表示並無和被告陳宗
      共同販賣毒品，也沒有和被告陳宗一起賣的意思，又
      否認有朋分販毒所得（見本院聲羈卷第23頁），可知其前
      述「我承認」，顯僅供承其有提供毒品咖啡包給被告陳宗
      販賣，依其該項供述，至多只能認其自白為被告陳宗
      販毒行為之幫助犯，而非共同正犯，揆諸前揭說明，即難
      將其上開供述評價為對於犯罪事實之「自白」，故亦無適
      用上開條例予以減刑之餘地。
    3.毒品危害防制條例第17條第1項：
      查被告陳宗於警詢中即供稱其毒品咖啡包之來源係「潘
      韋竣」，檢、警並因而查獲、起訴被告潘韋竣等情，有屏
      東地檢署110 年8 月16日屏檢介和110 偵2789字第110902
      9852號函（見本院卷第179 頁）、屏東縣政府警察局屏東
      分局110 年9 月7 日屏警分偵字第11032775800 號函暨所
      附員警職務報告1 紙存卷可查（見本院卷第205 頁至第
      207 頁），檢察官亦當庭表示同意被告陳宗有此項減刑
      之適用（見本院卷第329 頁），足認確有因被告陳宗之
      供述而查獲上手之情，堪以認定，是被告陳宗如附表一
      編號1 至2 所示之犯行，均應再依毒品危害防制條例第17
      條第1 項規定，減輕其刑。
    4.其他法定減刑事由：
      按犯第168 條至第171 條之罪，於所虛偽陳述或所誣告之
      案件，裁判或懲戒處分確定前自白者，減輕或免除其刑，
      刑法第172 條定有明文。查被告陳宗雖於偵查中就本案
      重要事項向檢察官為虛偽證述而犯偽證罪，已如前述，惟
      其已於本院訊問時坦承偽證部分之犯行（見本院卷第27頁
      ），且檢察官亦同意被告陳宗有刑法第172 條減刑規定
      之適用，爰就被告陳宗犯偽證罪部分，依上開規定減輕
      其刑。
    5.刑法第59條部分：
      被告潘韋竣之辯護人固為其辯護稱：請審酌被告潘韋竣已
      承認犯罪，且其行為時才20多歲，犯罪所得僅1,000 多元
      ，涉及之毒品為20包，並非中、大盤商，就其所犯之刑若
      科處7 年或3 年6 月均屬過於苛刻，希望可以適用刑法第
      59條規定酌減其刑等語（見本院卷第369 頁）。惟按刑法
      第59條規定犯罪之情狀可憫恕者，得酌減其刑。其所謂「
      犯罪之情狀」，與同法第57條規定科刑時應審酌之一切情
      狀，並非有截然不同之領域，於裁判上酌減其刑時，應就
      犯罪之一切情狀，予以全盤考量，審酌其犯罪有無可憫恕
      之事由（即有無特殊之原因及環境，在客觀上足以引起一
      般同情，以及宣告法定最低度刑，是否猶嫌過重等），以
      為判斷（最高法院95年度台上字第6157號、98年度台上第
      3926號判決意旨參照）。經查，被告潘韋竣所為如附表一
      各編號所示之2 次販賣第二級毒品犯行，當中如附表一編
      號2 所示部分已適用刑法第25條第2 項規定減輕其刑，業
      如前述，又雖其本案2 次犯行均不符合偵、審自白減刑之
      規定，然考量被告潘韋竣每次提供被告陳宗10包毒品咖
      啡包共2 次，總計20包之毒品，數量非少，又於被告陳宗
      販毒後取走大部分所得，可見其涉案甚深，且於犯後一
      再否認犯行（至第二次準備程序始全部坦承），犯後態度
      非佳，兼衡其2 次犯行之法定刑下限各為7 年、3 年6 月
      ，本院綜觀上情，實難認被告潘韋竣於本案所犯屬輕微，
      尚無在客觀上足以引起一般同情而有情輕法重之情形，亦
      無再依刑法第59條規定減輕其刑之餘地，是其辯護人此部
      分主張，要無可採。
    6.從而，因被告陳宗就如附表一編號1 至2 所示之犯行，
      均同時有上開數項減輕事由，爰均依刑法第71條第2 項、
      第70條之規定，遞減其刑。
（四）檢察官移送併辦意旨部分（臺灣屏東地方檢察署110 年度
      偵字第7732號），與本案起訴之犯罪事實為同一事實，本
      院自得併予審究，併此敘明。
（五）爰以行為人之責任為基礎，審酌被告2 人均明知第三級毒
      品4-甲基甲基卡西酮戕害人體身心健康，竟為圖己私利，
      由被告潘韋竣提供毒品、被告陳宗尋找買家之分工模式
      ，共同實施本案販賣第三級毒品之行為，又其等本案販賣
      毒品之數量非微，所為實屬不該；惟念及被告陳宗自偵
      查至本院審理中始終坦承犯行；被告潘韋竣於本院準備程
      序及審理中終能坦承犯行，犯後態度尚可，兼衡被告2 人
      本案之分工、犯罪動機、目的、手段等一切情狀，分別量
      處如主文及如附表一「主文及宣告刑」欄所示之刑，復考
      量被告2 人所犯各罪之犯罪時間均相近、各罪之同質性相
      同、數罪併罰限制加重與多數犯罪責任遞減原則，爰依法
      及被告陳宗之聲請，分別定如主文所示之應執行之刑。
三、沒收部分：
（一）按違禁物，不問屬於犯罪行為人與否，沒收之，刑法第38
      條第1 項定有明文。又毒品危害防制條例第18條第1 項後
      段規定查獲之第三級、第四級毒品，無正當理由而擅自持
      有者，沒入銷燬之；此應沒入銷燬之毒品，專指查獲施用
      或持有（未成罪）之第三、四級毒品而言；倘屬同條例相
      關法條明文規定處罰之犯罪行為，即非該條例應依行政程
      序沒入銷燬之範圍；再同條例對於查獲之製造、運輸、販
      賣、意圖販賣而持有、以非法方法使人施用、引誘他人施
      用及轉讓、持有一定數量以上第三級、第四級毒品之沒收
      ，並無特別規定，如其行為已構成犯罪，則該毒品即屬不
      受法律保護之違禁物，應回歸刑法之適用（最高法院99年
      度台上字第2733號、第3733號判決意旨參照）。查扣案如
      附表二編號1 所示含有第三級毒品成分之毒品咖啡包共16
      包，為被告2 人如附表一編號2 所示共同販賣未遂、意圖
      販賣而持有之第三級毒品，業據被告陳宗供陳在卷（見
      本院卷第151 頁），揆諸前揭說明，核屬違禁物，應連同
      無法析離之包裝袋共16只，均依刑法第38條第1 項規定，
      分別於被告2 人遭查獲如附表一編號2 所示罪刑項下宣告
      沒收；至於毒品鑑驗時所耗損之部分，因已用罄不存在，
      自不得再宣告沒收，附此敘明。
（二）供犯罪所用之物：
    1.按刑法第38條第2 項規定「供犯罪所用、犯罪預備之物或
      犯罪所生之物，屬於犯罪行為人者，得沒收之。但有特別
      規定者，依其規定。」，就「供犯罪所用之物」係規定「
      屬於犯罪行為人者，得沒收之」，採職權沒收原則。而毒
      品危害防制條例第19條第1 項則係規定「犯第4 條至第9
      條、第12條、第13條或第14條第1 項、第2 項之罪者，其
      供犯罪所用之物，不問屬於犯罪行為人與否，均沒收之。
      」，就「供犯罪所用之物」另規定「不問屬於犯罪行為人
      與否，均沒收之」，改採絕對義務沒收原則，顯就「供犯
      罪所用之物」另設特別規定，自應依刑法第38條第2 項但
      書，優先適用毒品危害防制條例第19條第1 項宣告沒收。
      又毒品危害防制條例第19條第1 項並未另就「供犯罪所用
      之物」之追徵特設規定，自應回歸適用刑法第38條第4 項
      規定予以追徵，合先敘明。
    2.經查，扣案如附表二編號2 之手機1 支，係被告陳宗用
      以聯繫被告潘韋竣、購毒者即證人高苡宸、翁順天，供被
      告為如附表一編號1 至2 之犯行等情，業據被告陳宗於
      本院準備程序時供陳明確（見本院卷152 頁、第367 頁）
      ，並有前揭通訊軟體對話紀錄可佐，應不問屬於被告陳宗
      與否，均依毒品危害防制條例第19條第1 項規定，於其
      所犯如附表一編號1 、2 所示罪刑項下宣告沒收。至該手
      機扣案時雖一併扣得門號SIM 卡1 張，惟因被告陳宗於
      本案中僅使用手機內之通訊軟體透過網路進行聯繫，而未
      使用門號卡撥打電話，已如前述，故該門號SIM 卡1 張顯
      非供本案犯罪所用之物，而不應諭知沒收，附此敘明。
    3.次查，未扣案之手機1 支，則係被告潘韋竣用以聯繫被告
      陳宗，並供被告潘韋竣為如附表一編號1 、2 所示販賣
      第三級毒品罪犯行等情，業據被告潘韋竣於本院審理時供
      陳明確（見本院卷第367 頁），並有前通訊軟體對話紀錄
      可佐，亦應不問屬於被告潘韋竣與否，均依毒品危害防制
      條例第19條第1 項、刑法第38條第4 項規定，於其所犯如
      附表一編號1 、2 所示罪刑項下宣告沒收，並於全部或一
      部不能沒收或不宜執行沒收時，追徵其價額。至該手機內
      之門號SIM 卡1 張，並未扣案，且被告2 人於本案均係使
      用通訊軟體透過網路進行聯繫，而未使用門號卡撥打電話
      ，亦如前述，故該門號卡亦不應諭知沒收，附此敘明。
（三）犯罪所得：
    1.按犯罪所得，屬於犯罪行為人者，沒收之；於全部或一部
      不能沒收或不宜執行沒收時，追徵其價額，刑法第38條之
      1 第1 項前段、第3 項定有明文。又共同正犯之犯罪所得
      ，沒收或追徵，應就各人所分得之數額分別為之；先前對
      共同正犯採連帶沒收犯罪所得之見解，已不再援用及供參
      考（最高法院104 年第13次刑事庭會議決議意旨參照），
      此為最高法院近來一致之見解。所謂各人「所分得」，係
      指各人「對犯罪所得有事實上之處分權限」，法院應視具
      體個案之實際情形而為認定；倘若共同正犯各成員內部間
      ，對於不法利得分配明確時，固應依各人實際分配所得沒
      收；然若共同正犯成員對不法所得並無處分權限，其他成
      員亦無事實上之共同處分權限者，自不予諭知沒收；至共
      同正犯各成員對於不法利得享有共同處分權限時，則應負
      共同沒收之責（最高法院104 年度台上字第3934號判決意
      旨參照）。
    2.經查，被告2 人共同為如附表一編號1 所示之犯行後，被
      告陳宗自取得之販毒所得共1,200 元中有分得如附表二
      編號3 所示現金150 元之報酬，而被告潘韋竣則分得剩餘
      之1,050 元等情，業據其2 人坦認在卷（見本院卷第151
      頁、第330 頁），被告2 人對於犯罪利得之分配既屬明確
      ，揆諸前揭說明，上開價金即為被告2 人本案之犯罪所得
      ，而應分別於其所犯該罪刑項下，宣告沒收之，並於全部
      或一部不能沒收或不宜執行沒收時，追徵之。
    3.至扣案如附表二編號4 所示之現金，為被告陳宗所有，
      且依上述顯非本案之販毒所得，復經其自承為工作薪資與
      本案無關（見本院卷第152 頁）；又因被告2 人如附表一
      編號2 部分之犯行尚屬未遂，即無犯罪所得，爰不諭知沒
      收，附此敘明。
（四）末查扣案如附表二編號5 所示之物，為被告陳宗為如附
      表一編號2 所示犯行時所使用之交通工具，業據其自承在
      卷（見本院卷第152 頁），然因上開犯行之交易客體毒品
      咖啡包10包，顯係任何人均可隨身攜帶之物，應認被告陳
      宗僅係以附表二編號5 所示之機車作為前往約定交易地
      點之代步工具，該車既非「專供」販賣毒品所使用之交通
      工具，自無依毒品危害防制條例第19條第2 項之規定宣告
      沒收之餘地，併予敘明。
（五）又沒收具獨立之法律效果，已非屬從刑，故於宣告多數沒
      收之情形，既非數罪併罰，自無庸再就沒收部分，合併宣
      告。惟檢察官執行時，仍應依刑法第40條之2 第1 項規定
      「宣告多數沒收者，併執行之。」處理，附此敘明。
據上論斷，應依刑事訴訟法第299 條第1 項前段，判決如主文。
本案經檢察官林吉泉提起公訴及移送併辦，檢察官廖維中到庭執
行職務。
中    華    民    國    111   年    1     月    11    日
                  刑事第二庭審判長    法  官  莊鎮遠
                                      法  官  陳茂亭
                                      法  官  吳昭億
以上正本證明與原本無異。
如不服本判決應於收受判決後20日內向本院提出上訴書狀，並應
敘述具體理由；其未敘述上訴理由者，應於上訴期間屆滿後20日
內向本院補提理由書（均須按他造當事人之人數附繕本）「切勿
逕送上級法院」。
中    華    民    國   111    年    1     月    11    日
                                      書記官  蕭秀蓉
附錄本案論罪科刑法條：
毒品危害防制條例第4 條
中華民國刑法第168 條
 
附表一：
┌──┬───┬───┬───────┬───────────┬──────────┐
│編號│行為人│ 對象 │交易時間及地點│    交易方式及金額    │    主文及宣告刑    │
├──┼───┼───┼───────┼───────────┼──────────┤
│ 1  │陳宗│高苡宸│民國110 年3 月│先由潘韋竣交付毒品咖啡│陳宗共同販賣第三級│
│    │潘韋竣│      │8 日20時許於址│包10包予陳宗後，再由│毒品，處有期徒刑壹年│
│    │      │      │設屏東縣屏東市│陳宗以所持如附表二編│陸月。扣案如附表二編│
│    │      │      │○○路○○號之│號2 所示手機之Messenge│號二所示之物沒收。扣│
│    │      │      │○○家商旁    │r 通訊軟體與高苡宸聯繫│案之犯罪所得新臺幣壹│
│    │      │      │              │毒品交易事宜，並約定於│佰伍拾元沒收。      │
│    │      │      │              │左列時間、地點，由陳宗│潘韋竣共同販賣第三級│
│    │      │      │              │出面販賣第三級毒品咖│毒品，處有期徒刑柒年│
│    │      │      │              │啡包3 包予高苡宸，並收│肆月。未扣案手機壹支│
│    │      │      │              │取新臺幣（下同）1, 200│沒收，於全部或一部不│
│    │      │      │              │元之價金而交易成功。  │能沒收或不宜執行沒收│
│    │      │      │              │                      │時，追徵其價額。未扣│
│    │      │      │              │                      │案之犯罪所得新臺幣壹│
│    │      │      │              │                      │仟零伍拾元沒收，於全│
│    │      │      │              │                      │部或一部不能沒收或不│
│    │      │      │              │                      │宜執行沒收時，追徵之│
│    │      │      │              │                      │。                  │
├──┼───┼───┼───────┼───────────┼──────────┤
│ 2  │陳宗│翁順天│110 年3 月9 日│先由潘韋竣交付毒品咖啡│陳宗共同販賣第三級│
│    │潘韋竣│（員警│21時30分許於屏│包10包予陳宗後，再由│毒品，未遂，處有期徒│
│    │      │喬裝之│東市○○路○○│陳宗以所持HTC 手機登│刑拾月。扣案如附表二│
│    │      │買家）│巷○○號○○汽│入TIKTOK抖音軟體平台，│編號一、二所示之物沒│
│    │      │      │車旅館○○號房│並於他人影片底下之公開│收。                │
│    │      │      │內            │留言處以暱稱「屏東營」│潘韋竣共同販賣第三級│
│    │      │      │              │散布販賣含有第三級毒品│毒品，未遂，處有期徒│
│    │      │      │              │咖啡包之訊息，適有員警│刑參年拾月。扣案如附│
│    │      │      │              │翁順天於網路巡邏時查悉│表二編號一所示之物沒│
│    │      │      │              │上情，而與陳宗聯繫並│收。未扣案手機壹支沒│
│    │      │      │              │互加LINE後，雙方以10包│收，於全部或一部不能│
│    │      │      │              │、5,000 元之價格達成販│沒收或不宜執行沒收時│
│    │      │      │              │賣第三級毒品咖啡包之合│，追徵其價額。      │
│    │      │      │              │意，並約定於左列時間、│                    │
│    │      │      │              │地點進行交易，陳宗復│                    │
│    │      │      │              │以前開手機將上開交易訊│                    │
│    │      │      │              │息通知潘韋竣後，依約前│                    │
│    │      │      │              │往左列地點，惟正欲交易│                    │
│    │      │      │              │時，即為警當場逮捕而未│                    │
│    │      │      │              │遂。                  │                    │
└──┴───┴───┴───────┴───────────┴──────────┘
附表二（扣案物）：
┌──┬─────────┬────┬───────────┐
│編號│      內容物      │數量    │         備註         │
├──┼─────────┼────┼───────────┤
│ 1  │毒品咖啡包        │16包    │重量88.4公克，取4 包抽│
│    │                  │        │驗後均驗出含第三級毒品│
│    │                  │        │成分。                │
├──┼─────────┼────┼───────────┤
│ 2  │HTC 牌手機（黑色）│1 支    │含門號0000000000號SIM │
│    │                  │        │卡1 張，IMEI：00000000│
│    │                  │        │0000000 （門號卡部分不│
│    │                  │        │予沒收）              │
├──┼─────────┼────┼───────────┤
│ 3  │現金（新臺幣）    │150 元  │販毒所得              │
├──┼─────────┼────┼───────────┤
│ 4  │現金（新臺幣）    │1,085元 │                      │
├──┼─────────┼────┼───────────┤
│ 5  │車牌號碼000-000 號│1 臺    │                      │
│    │機車              │        │                      │
└──┴─────────┴────┴───────────┘